【裁判字號】    98,訴,694
【裁判日期】    981119
【裁判案由】    毒品危害防制條例
【裁判全文】
臺灣苗栗地方法院刑事判決               98年度訴字第694號
公  訴  人  臺灣苗栗地方法院檢察署檢察官
被      告  甲○○
                      弄8號
上列被告因毒品危害防制條例案件，經檢察官提起公訴（98年度
毒偵字第948 號），本院裁定改依簡式審判程序審理，判決如下
：
    主  文
甲○○施用第一級毒品，處有期徒刑陸月，如易科罰金，以新臺
幣壹仟元折算壹日。
    事  實
一、甲○○曾因施用毒品案件，經觀察、勒戒後，認無繼續施用
    毒品傾向，於民國95年10月20日無繼續施用毒品傾向出所，
    並經臺灣苗栗地方法院檢察署檢察官於同日以95年度毒偵字
    第1251號為不起訴處分確定。詎其仍不思悔悟，明知海洛因
    業經公告列為毒品危害防制條例第2 條第2 項之第一級毒品
    ，不得非法持有、施用，仍基於施用第一級毒品海洛因之犯
    意，於98年3 月18日晚間某時許，在苗栗縣頭份鎮東園飯店
    前其所駕駛之車輛內，以將第一級毒品海洛因置入於香煙內
    吸食之方式，施用第一級毒品海洛因1 次。嗣因其涉嫌向劉
    正雄（另案偵辦）購買毒品案件，經警執行拘提到案時，採
    其尿液檢體送驗後，發現呈嗎啡之陽性反應，而查獲上情。
二、案經苗栗縣警察局通霄分局報請臺灣苗栗地方法院檢察署檢
    察官偵查起訴。
    理  由
一、本件被告甲○○犯係死刑、無期徒刑、最輕本刑為3 年以上
    有期徒刑以外之罪，其於本院準備程序中就前揭被訴事實為
    有罪之陳述，經受命法官告知簡式審判程序之旨，並聽取其
    與公訴人之意見後，本院認無不得或不宜改依簡式審判程序
    進行之處，爰依刑事訴訟法第273 條之1 第1 項、第284 條
    之1 ，本院合議庭裁定由受命法官獨任依簡式審判程序審理
    ；又簡式審判程序之證據調查，依刑事訴訟法第273 條之2
    規定，不受同法第159 條第1 項審判外陳述排除之限制，再
    被告對於卷內之各項證據，亦不爭執證據能力，故卷內所列
    之各項證據，自得作為證據，合先敘明。
二、上揭事實，業據被告於本院審理時坦承不諱，而被告為警所
    採集之尿液檢體，經送請中山醫學大學附設醫院檢驗，結果
    呈鴉片類陽性反應，有該醫院98年4 月2 日編號0000000 尿
    液檢驗報告1 份在卷可稽。足認被告上開自白顯與事實相符
    ，堪信為真實。本件事證明確，被告犯行洵堪認定。
三、按犯毒品危害防制條例第10條施用第一級、第二級毒品之罪
    者，檢察官應聲請法院裁定，令被告入勒戒處所觀察、勒戒
    ，經觀察、勒戒後，檢察官依據勒戒處所之陳報，認受觀察
    、勒戒人無繼續施用毒品傾向者，應即釋放，並為不起訴之
    處分；認受觀察、勒戒人有繼續施用毒品之傾向者，檢察官
    應聲請法院裁定令入戒治處所強制戒治，其期間為6 個月以
    上，至無繼續強制戒治之必要為止，但最長不得逾1 年，強
    制戒治期滿，應即釋放，由檢察官為不起訴之處分。觀察、
    勒戒或強制戒治執行完畢釋放後，5 年內再犯第10條之罪者
    ，應依一般刑事訴訟程序予以起訴論罪科刑，此觀諸毒品危
    害防制條例第20條第1 項、第2 項、第23條第1 項、第2 項
    規定自明。被告曾有如犯罪事實欄所示之觀察、勒戒前科，
    有臺灣高等法院被告前案紀錄表1 紙在卷可佐，其於觀察、
    勒戒執行完畢釋放後5 年內，再犯本件施用毒品案件，依前
    述規定自應予以起訴論罪科刑。
四、按海洛因係毒品危害防制條例第2 條第2 項第1 款所定之第
    一級毒品，不得非法持有、施用。故核被告所為，係犯毒品
    危害防制條例第10條第1 項施用第一級毒品罪。其於施用海
    洛因前持有海洛因犯行，為其施用之高度行為所吸收，不另
    論罪。爰審酌被告曾因施用毒品經送勒戒處所施以觀察勒戒
    後，仍未能戒斷其施用毒品之惡習，足見其陷溺已深，惟因
    施用毒品僅係戕害其自己身心並無加害他人，此次施用毒品
    次數僅1 次，且其犯罪後坦承犯行、態度尚稱良好等一切情
    狀，量處如主文所示之刑；又審酌其年齡、職業、收入、社
    會地位等節，並諭知易科罰金之折算標準如主文所示，以資
    儆懲。
據上論斷，應依刑事訴訟法第273 條之1第1項、第299 條第1 項
前段，毒品危害防制條例第10條第1 項，刑法第11條前段、第41
條第1項前段，判決如主文。
本案經檢察官黃明正到庭執行職務。
中    華    民    國    98    年    11    月    19    日
                  刑事第一庭  法  官  許蓓雯
以上正本證明與原本無異。
如不服本判決應於收受判決後10日內向本院提出上訴書狀，並應
應敘述具體理由。其未敘述上訴理由者，應於上訴期間屆滿後20
日內向本院補提理由書( 均須按他造當事人之人數附繕本) 「切
勿逕送上級法院」。告訴人或被害人如對本判決不服者，應具備
理由請求檢察官上訴，其上訴期間之計算係以檢察官收受判決正
本之日期為準。
                              書記官  許千士
中    華    民    國    98    年    11    月    19    日
本案論罪科刑法條：
毒品危害防制條例第10條第1項
施用第一級毒品者，處六月以上五年以下有期徒刑。


司法院資訊處製作；財團法人民間司法改革基金會備份。
